【裁判字號】    95,訴,750
【裁判日期】    950418
【裁判案由】    毒品危害防制條例
【裁判全文】
臺灣板橋地方法院刑事判決               95年度訴字第750號
公  訴  人  臺灣板橋地方法院檢察署檢察官
被      告  甲○○
上列被告因違反毒品危害防制條例案件，經檢察官提起公訴（九
十五年度毒偵字第一四七號），及移送併案審理（九十五年度毒
偵字第一七０九號），經本院合議庭裁定改行簡式審判程序，判
決如下：
    主  文
甲○○連續施用第一級毒品，累犯，處有期徒刑拾月，扣案之海
洛因貳包（其中壹包淨重零點壹壹公克、另壹包淨重零點零貳公
克）均沒收銷燬。
    事  實
一、甲○○前因施用毒品案件，經臺灣桃園地方法院裁定令入勒
    戒處所施以觀察勒戒，於民國九十二年十一月十日因無繼續
    施用傾向出所，並經臺灣桃園地方法院檢察署檢察官於九十
    二年十一月十日以九十二年度毒偵字第二一三一號為不起訴
    處分確定；又因施用毒品案件，於九十三年八月二十三日經
    本院以九十三年度訴字第九八八號判決判處有期徒刑九月確
    定，並於九十四年七月十八日縮短刑期執行完畢。詎猶不知
    悔改，另基於施用第一級毒品海洛因之概括犯意，自九十四
    年十月一日起至九十五年二月十六日十三時許止，分別在臺
    北縣鶯歌鎮○○路一百七十巷十七號住處及臺北縣鶯歌鎮○
    ○路路邊不詳處所，以注射針筒將海洛因摻水加以注射之方
    式，連續施用第一級毒品海洛因多次。嗣先於九十四年十月
    二十日十五時五十分許，在臺北縣鶯歌鎮○○路一百六十號
    前為警查獲，並扣得海洛因一包（淨重零點一一公克），再
    於九十五年二月十六日十四時二十分許，在臺北縣中正二路
    八十九號前為警查獲，並當場扣得海洛因一包（淨重零點零
    二公克）。
二、案經經臺北縣政府警察局三峽分局報告臺灣板橋地方法院檢
    察署檢察官偵查起訴及移送併案審理。本院於準備程序進行
    中，被告就被訴事實為有罪之陳述，經告知被告簡式審判程
    序之旨，並聽取當事人之意見後，裁定進行簡式審判程序。
    理  由
一、上開犯罪事實業據被告甲○○於本院審理中坦承不諱，扣案
    之白色粉末二包分別經法務部調查局、臺北縣警察局三峽分
    局鶯歌分駐所，以化學呈色法及氣相層析質譜儀分析法與臺
    灣尖端先進生技醫藥股份有限公司製造之毒品快速篩檢試劑
    檢驗結果均含海洛因成分，此有法務部調查局九十五年一月
    十日調科壹字第０六００一０八０五號鑑定通知書及臺北縣
    警察局三峽分局查獲涉嫌毒品危害防制條例毒品初步鑑驗報
    告單各一紙在卷可稽（見臺灣板橋地方法院檢察署九十五年
    度毒偵字第一四七號卷第四十一頁、九十五年毒偵字第一七
    ０九號卷第十八頁）。又被告二次為警查獲後所採集之尿液
    ，經送檢驗結果，均確呈鴉片類陽性反應，有臺北縣政府警
    察局三峽分局查獲違反毒品危害防制條例案姓名對照表二件
    （見臺灣板橋地方法院檢察署九十五年度毒偵字第一四七號
    卷第二十三頁、九十五年度毒偵字第一七０九號卷第十九頁
    ）、臺灣檢驗科技股份有限公司九十四年十一月四日、九十
    五年三月二十日出具之濫用藥物尿液檢驗報告各一件（見臺
    灣板橋地方法院檢察署九十五年度毒偵字第一四七號卷第二
    頁、九十五年度九十五年度毒偵字第一七０九號卷第三十八
    頁）在卷足憑，被告之自白顯與事實相符而堪以採信。再者
    ，被告有前開施用毒品前科，經執行觀察勒戒完畢後出所，
    於五年內再犯本件施用毒品罪等情，有臺灣板橋地方法院檢
    察署刑案資料查註紀錄表、臺灣高等法院被告前案紀錄表各
    一件在卷可按，是本件事證明確，被告犯行堪予認定。
二、核被告甲○○所為，係犯毒品危害防制條例第十條第一項之
    施用第一級毒品海洛因罪。又被告施用前後非法持有第一級
    毒品海洛因，已為施用之高度行為所吸收，不另論罪。被告
    先後多次施用第一級毒品海洛因，時間緊接，所犯構成要件
    相同，顯係基於概括犯意而為，為連續犯，應論以一罪，並
    依連續犯之規定加重其刑。又被告有如事實欄所示之前科犯
    行，其於有期徒刑執行完畢五年以內再犯本件有期徒刑以上
    之罪，為累犯，應依法遞加重其刑。公訴人雖僅就被告自九
    十四年十月一日起至同月二十日十時許止，施用第一級毒品
    海洛因多次之犯行提起公訴，惟被告前開其餘施用第一級毒
    品海洛因之犯行，與業經起訴部分有連續犯之裁判上一罪關
    係，為起訴效力所及，且經檢察官以九十五年度毒偵字第一
    七０九號案件移送本院併案審理，本院自得併予審究，附此
    敘明。爰審酌被告素行狀況，且前已有施用毒品紀錄，竟又
    為本件犯行，顯見其戒除毒癮之意志力薄弱，並考量施用毒
    品乃自戕行為，所生危害非鉅，暨被告坦承犯行，犯後態度
    尚稱良好等一切情狀，量處如主文所示之刑。
三、扣案海洛因二包（其中一包淨重零點一一公克、另一包淨重
    零點零二公克），其中海洛因部分屬於第一級毒品，且海洛
    因已無法與該包裝袋完全析離，爰併依毒品危害防制條例第
    十八條第一項前段之規定宣告沒收銷燬。
據上論斷，應依刑事訴訟法第二百七十三條之一第一項、第二百
九十九條第一項前段，毒品危害防制條例第十條第一項、第十八
條第一項前段，刑法第十一條前段、第五十六條、第四十七條，
判決如主文。
本案經檢察官王聖涵到庭執行職務
中    華    民    國    95    年    4     月    18    日
                  刑事第九庭    法  官  連育群
以上正本證明與原本無異。
如不服本判決，應於判決送達後10日內，向本院提出上訴狀。
                                書記官  郭宇修
中    華    民    國    95    年    4     月    18    日
附錄本案論罪科刑法條全文：
毒品危害防制條例第十條
  施用第一級毒品者，處六月以上五年以下有期徒刑。
  施用第二級毒品者，處三年以下有期徒刑。


司法院資訊處製作；財團法人民間司法改革基金會備份。
